臺灣屏東地方法院民事裁定　　　　　 100年度消債聲字第34號
聲　請　人　富邦人壽保險股份有限公司
　　　　　　份有限公司)
法定代理人　鄭本源
相　對　人
即債務人　　林振鴻
代　理　人　李淑妃律師
上列當事人因更生事件，聲請人聲請債權人加入更生方案，本院
裁定如下：
    主  文
聲請駁回。
    理  由
一、按債務人依更生條件全部履行完畢者，除本條例別有規定外
    ，已申報之債權未受清償部分及未申報之債權，均視為消滅
    。但其未申報係因不可歸責於債權人之事由者，債務人仍應
    依更生條件負履行之責，消費者債務清理條例（下簡稱消債
    條例）第73條定有明文。
二、聲請意旨略以：本件因不可歸責於債權人之事由者，致聲請
    人未申報債權，且查聲請人與相對人間仍有債權債務關係，
    相對人迄今對於債權人之連帶保證債務，尚有本金新臺幣
    255,010 元（利息及違約金詳如民國100 年6 月21日聲請狀
    所附借款約定書），故為使債權人受有公平之權利，爰依消
    債條例第73條但書規定，聲請令債務人依更生條件履行等語
    。
三、經查，本件相對人即債務人聲請更生事件，前經本院裁定於
    98年11月17日下午17時起開始更生程序，開始更生之公告載
    明債權人應於98年12月7 日前向本院申報債權，有補報債權
    必要者，應於同年12月21日前向本院補報之。而聲明人確未
    於上開期限內為申報債權或補報債權，迄本院99年1 月14
    日公告債權表，聲明人亦未於法定期限提出異議等情，業經
    本院依職權調取本院98年度司執消債更字第116 號民事案卷
    核閱明確，此部分事實，應可認定。
四、至聲請人主張其得依消債條例第73條後段之規定主張應得受
    償之權利云云。然查，聲請人得否依消債條例第73條但書主
    張權利，其前提係以債務人依更生條件全部履行完畢者，於
    是否發生債務消滅之效果時始有適用。亦即若更生方案是否
    履行完畢尚非確定，即尚無已申報未受清償部分及未申報債
    權均視為消滅之效果，債權人亦無適用消債條例第73條但書
    之餘地。準此，本件債務人之更生方案係自更生方案裁定確
    定之時即100 年3 月23日起，以每月為一期，共96期等情，
    此有更生方案附上開卷宗可查，是上開更生方案是否全部履
    行完畢目前既無法預知，當無從確定本件聲請人是否需依消
    債條例第73條但書主張權利，故聲請人依清債條例第73條後
    段之規定主張權利之旨，實乏依據。然若上開更生方案經債
    務人履行完畢，聲請人認有不可歸責之事由致未申報債權，
    當得依消債條例第73條但書主張權利，債務人對該債權如有
    爭執，聲請人於更生程序終結後，當得為起訴或聲請強制執
    行，自不待言。
五、綜上所述，聲請人前揭主張難認有理由，應予駁回，爰裁定
    如主文。
中    華    民    國   100    年    7     月    29    日
                  民事庭    法  官  李麗芳
正本係照原本作成。
如不服本裁定應於送達後十日內向本院提出抗告狀，並繳納抗告
費新臺幣一千元。如委任律師提起上訴者，應一併繳納上訴審裁
判費。
中    華    民    國   100    年    1     月    29    日
                            書記官  滕一珍